【裁判字號】    95,訴,29
【裁判日期】    950120
【裁判案由】    毒品危害防制條例
【裁判全文】
臺灣彰化地方法院刑事判決                95年度訴字第29號
公  訴  人  臺灣彰化地方法院檢察署檢察官
被      告  甲○○
                  （現另案在臺灣彰化監獄彰化分監執行中）
上列被告因毒品危害防制條例案件，經檢察官提起公訴（九十四
年度毒偵字第五０九二、五一二三號），被告於準備程序中就被
訴事實為有罪之陳述，經告知簡式審判程序之旨，並聽取公訴人
、被告之意見後，由本院合議庭裁定由受命法官獨任進行簡式審
判程序，判決如下：
    主  文
甲○○連續施用第一級毒品，累犯，處有期徒刑壹年貳月，扣案
之注射針筒伍支、鏟海洛因塑膠斜管壹支及空塑膠袋個均沒收
之；又施用第二級毒品，累犯，處有期徒刑陸月。應執行有期徒
刑壹年陸月，扣案之注射針筒伍支、鏟海洛因塑膠斜管壹支及空
塑膠袋個均沒收。
    犯罪事實
一、甲○○前曾有違反麻醉藥品管理條例案件前科，又因施用毒
    品案件，經本院以九十年度毒聲字第二九四二號裁定移送觀
    察、勒戒後，因認有繼續施用毒品之傾向，復經本院以九十
    年度毒聲字第三七二九號裁定令入戒制處所施以強制戒治一
    年，於民國九十一年十月七日戒治期滿執行完畢，並於翌日
    即九十一年十月八日出戒治所釋放，且由臺灣彰化地方法院
    檢察署檢察官以九十一年度戒毒偵字第一０００號為不起訴
    處分確定；又因施用毒品案件，由臺灣彰化地方法院檢察署
    檢察官提起公訴並聲請強制戒治，其中公訴部分經本院於九
    十二年八月十四日以九十二年度訴字第七九六號判決判處有
    期徒刑十月確定，經送監執行於九十三年十月三十一日因縮
    短刑期執行完畢，並於翌日即九十三年十一月一日出監【另
    又於九十四年八月二十九日，因違反毒品危害防制條例案件
    ，經本院以九十四年度訴字第一一七一號判處應執行有期徒
    刑一年四月（施用第一級毒品一年、施用第二級毒品五月，
    二罪併定），並於九十四年九月二十日確定，現即因此案在
    監執行中】，而強制戒治部分則經本院以九十二年度毒聲字
    第一０三五號裁定移送戒治處所施予強制戒治一年，並自九
    十二年五月二十六日起送臺灣雲林戒治所施以強制戒治後，
    嗣於九十三年一月九日因毒品危害防制條例新法修正而釋放
    出所。詎仍不知警惕，復於強制戒治執行完畢釋放後五年內
    ，另基於施用第一級毒品海洛因之概括犯意，自九十四年八
    月三十一日上午八時許起至九十五年一月九日晚間十時許止
    ，以平均約二天即施用一次之量，在其彰化縣大村鄉○○村
    ○○路一五四之一號住處房間內，以將少許第一級毒品海洛
    因置於注射針筒內，並羼水稀釋後以注射手臂血管之方式，
    連續施用第一級毒品海洛因多次；又另基於施用第二級毒品
    甲基安非他命之犯意，於九十四年八月三十日晚間十時許，
    亦在其彰化縣大村鄉○○村○○路一五四之一號住處房間內
    ，以將少許之第二級毒品甲基安非他命置於玻璃吸食管內以
    火燒烤而吸其煙霧之方式，施用第二級毒品甲基安非他命一
    次。嗣分別於(一)九十四年八月三十一日上午十一時二十分許
    ，經警持本院所核發之搜索票，在彰化縣溪州鄉○○村○○
    路二巷三號搜索時當場查獲，並扣得屬其所有供施用第一級
    毒品海洛因所用之注射針筒一支，且為警所採集之尿液經送
    檢驗，結果呈嗎啡及甲基安非他命陽性反應；(二)九十四年九
    月二十七日上午十一時三十分許，經警持本院所核發之搜索
    票前往其彰化縣大村鄉○○村○○路一五四之一號住處執行
    搜索後，扣得屬其所有供施用第一級毒品海洛因所用之注射
    針筒四支、鏟海洛因塑膠斜管一支及空塑膠袋三個等物，經
    警採其尿液送驗，其結果確呈嗎啡陽性反應。
二、案經彰化縣警察局北斗分局、員林分局報請臺灣彰化地方法
    院檢察署檢察官偵查起訴。
    理  由
一、上揭連續施用第一級毒品海洛因多次及施用第二級毒品甲基
    安非他命一次之犯罪事實，業據被告甲○○於本院審理時均
    坦承不諱，而被告於九十四年八月三十一日上午十一時二十
    分許及九十四年九月二十七日上午十一時三十分許，經警所
    採集之尿液經送檢驗，其結果確分別呈現嗎啡、甲基安非他
    命陽性反應及嗎啡陽性反應，分別有彰化縣衛生局九十四年
    九月十二日、九十四年十月十一日煙毒尿液檢驗成績書二紙
    及詮昕科技股份有限公司九十四年十一月二十九日濫用藥物
    尿液檢驗報告一紙附卷可稽，此外，復有注射針筒五支、鏟
    海洛因塑膠斜管一支及空塑膠袋三個扣案足資佐證，則被告
    就其連續施用第一級毒品海洛因多次及施用第二級毒品甲基
    安非他命一次之自白核與事實相符，足堪採信。又被告前曾
    因施用毒品案件，經本院以九十年度毒聲字第二九四二號裁
    定移送觀察、勒戒後，因認有繼續施用毒品之傾向，復經本
    院以九十年度毒聲字第三七二九號裁定令入戒制處所施以強
    制戒治一年，於九十一年十月七日戒治期滿執行完畢，並於
    翌日即九十一年十月八日出戒治所釋放，且由臺灣彰化地方
    法院檢察署檢察官以九十一年度戒毒偵字第一０００號為不
    起訴處分確定，故被告於強制戒治執行完畢釋放後五年內，
    再為施用第一、二級毒品之犯行，本件事證明確，被告連續
    施用第一級毒品海洛因多次及施用第二級毒品甲基安非他命
    一次之犯行均洵堪認定。
二、按海洛因、甲基安非他命係毒品危害防制條例所定之第一級
    毒品、第二級毒品，不得非法施用。是被告甲○○所為，核
    分別係犯毒品危害防制條例第十條第一項之施用第一級毒品
    罪、同條第二項之施用第二級毒品罪。查被告為供施用第一
    級毒品海洛因、第二級毒品甲基安非他命，而持有各該級毒
    品之低度行為，應各為施用之高度行為所吸收，均不另論罪
    。次查被告先後多次施用第一級毒品海洛因之犯行，時間緊
    接，觸犯構成要件相同之罪，顯係基於概括犯意反覆為之，
    為連續犯，應依刑法第五十六條之規定，以一罪論，並依法
    加重其刑。另公訴人雖未敘及被告於九十四年八月三十一日
    上午八時許及九十四年九月二十六日晚間十時許施用第一級
    毒品海洛因二次以外之其他連續施用第一級毒品海洛因之犯
    行，惟此部分之連續施用第一級毒品海洛因之犯行與檢察官
    起訴被告施用第一級毒品海洛因二次部分，不僅時間緊接，
    且手段亦相同，有連續犯裁判上一罪關係，應為起訴效力所
    及，本院自得併予審理，附此敘明。又被告所犯上開二罪，
    係犯意各別、行為互殊，應予分論併罰。末查被告前曾於九
    十二年八月十四日，因違反毒品危害防制條例案件，經本院
    以九十二年度訴字第七九六號判決判處有期徒刑十月確定，
    經送監執行於九十三年十月三十一日因縮短刑期執行完畢，
    並於翌日即九十三年十一月一日出監，有臺灣高等法院被告
    前案紀錄表、在監在押全國紀錄表及臺灣彰化地方法院檢察
    署刑案資料查註紀錄表各一份在卷可稽，其於受有期徒刑執
    行完畢後，五年以內再犯本件有期徒刑以上之二罪，為累犯
    ，應依刑法第四十七條之規定遞加重其刑（指施用第一級毒
    品部分）及加重其刑（指施用第二級毒品部分）。爰審酌被
    告曾因施用毒品案件，經裁定送觀察、勒戒及強制戒治，而
    仍未知警惕又再犯本案之罪，足見其雖經觀察、勒戒及強制
    戒治等治療程序，仍未徹底袪除施用毒品之惡習，猶再次施
    用，致深陷毒癮而難以自拔，顯未能善體國家設置觀察、勒
    戒機構，協助毒品施用者戒除毒癮之良法美意，惟念及施用
    毒品本質上係戕害自身健康之行為，尚未嚴重破壞社會秩序
    或侵害他人權益，及其施用第一級毒品海洛因之期間長短、
    次數、施用第二級毒品甲基安非他命之次數僅一次，犯罪之
    動機、目的、所生危害及犯罪後之態度等一切情狀，分別量
    處如主文所示之刑，並定其應執行之刑，以示懲儆。
三、至扣案之注射針筒五支、鏟海洛因塑膠斜管一支及空塑膠袋
    三個（此三個塑膠袋經警檢視後依扣押物品目錄表之記載，
    既認係空袋，其內已無第一級毒品海洛因殘留，自無從併認
    係屬第一級毒品海洛因而諭知沒收銷燬，併此敘明），均係
    被告所有供其施用第一級毒品海洛因所用之物，業據被告供
    承在卷，爰依刑法第三十八條第一項第二款之規定宣告沒收
    之。
據上論斷，應依刑事訴訟法第二百七十三條之一第一項、第二百
九十九條第一項前段，毒品危害防制條例第十條第一項、第二項
、第二十三條第二項，刑法第十一條前段、第五十六條、第四十
七條、第五十一條第五款、第三十八條第一項第二款，判決如主
文。
本案經檢察官鮑慧忠到庭執行職務。
中    華    民    國  九十五  年    一    月    二十  日
                  刑事第二庭    法  官  許旭聖
以上正本證明與原本無異。
如不服本判決，應於判決送達後十日內，向本院提出上訴狀（須
附繕本），上訴於臺灣高等法院臺中分院。
中    華    民    國  九十五  年    一    月    二十  日
                                書記官  黃幼華
附錄論罪科刑法條
毒品危害防制條例第十條：
施用第一級毒品者，處六月以上五年以下有期徒刑。
施用第二級毒品者，處三年以下有期徒刑。


司法院資訊處製作；財團法人民間司法改革基金會備份。
